# 请教陈版主，关于股份支付条件变更后的处理

提问人：shmilmicky 时间：2020-04-09 08:08:59
求教陈版，A公司进行股权激励，给B员工授予 100 万股，要求该批股份授予均分 5 年成熟，要求持有期间不得离职，否则未行权股份需全部转让，假设第三年末B员工离职，此时尚有 40 万股未行权，但该员工离职原因为创建由A企业投资的C企业，因此A公司与B员工重新签订协议暂缓要求B员工转让股权，假如B员工在创建C企业 3 年内可获得额定融资的话仍可获得该部分股权，那么对于剩余 40 万未行权股权改如何账务处理？ 是否可把改变更视为不利条件，仍按照剩余摊销期摊销，还是需调整按照三年重新计算？

回答人：chenyiwei
如果员工B后续不再为A服务，而是转入C工作，但股权激励仍有效，条款无实质性变化，则对A已确认的股份支付费用和资本公积保持不变，但后续的股份支付费用应在C企业确认。后续在C的股份支付费用的确认和计量应依据修改后的股份支付条款确定。如果A仍有结算义务，以自身（A）的股份进行结算的，则A应按照《企业会计准则解释第 4 号》第七条规定，按修改后的股份支付条件在剩余服务期内确认股份支付相关的长期股权投资和资本公积。

提问人：shmilmicky 时间：2020-04-09 08:08:59
谢谢陈版，想追问下，（ 1 ）按照《企业会计准则解释第 4 号》第七条是否必须发生在集团内母子企业之间，如果C企业非A企业子公司，仅为参股企业，大股东为B员工个人，是否受影响？ （ 2 ）另外，该条件变动，是否可算作与股份支付可行权条件的不利修改中第三条：以不利于职工的方式修改了可行权条件，如延长等待期、增加或变更业绩条件（非市场条件），

回答人：chenyiwei
1 、同样参考解释 4 号第七条和解释 5 号第三条。 2 、是，但这些修改不影响权益工具公允价值。